【裁判字號】    99,訴,1359
【裁判日期】    990527
【裁判案由】    毒品危害防制條例
【裁判全文】
臺灣板橋地方法院刑事判決              99年度訴字第1359號
公  訴  人  臺灣板橋地方法院檢察署檢察官
被      告  甲  ○
上列被告因違反毒品危害防制條例案件，經檢察官提起公訴（99
年度毒偵字第2173號），被告於準備程序中對被訴之事實為有罪
陳述，本院合議庭裁定由受命法官獨任行簡式審判程序，並判決
如下：
    主  文
甲○施用第一級毒品，累犯，處有期徒刑柒月；又施用第二級毒
品，累犯，處有期徒刑參月。應執行有期徒刑捌月。
    事  實
一、甲○前於民國九十五年間因施用第二級毒品案件，經臺灣士
    林地方法院以九十五年度毒聲字第三二五號裁定送觀察、勒
    戒後，認無繼續施用毒品之傾向，於九十五年九月二十二日
    執行完畢釋放出所，並由臺灣士林地方法院檢察署檢察官以
    九十五年度毒偵字第八三四號為不起訴處分確定。又於九十
    三年間因竊盜案件，經臺灣士林地方法院以九十三年度簡上
    字第九四號判處有期徒刑六月確定，於九十四年七月二十五
    日易科罰金執行完畢；復於九十四年間因竊盜案件，經本院
    以九十四年度易字第二五一號判處有期徒刑六月確定，於九
    十五年十一月二十五日縮刑期滿執行完畢（以上於本案均構
    成累犯）。詎甲○明知海洛因、甲基安非他命分別係毒品危
    害防制條例所規定之第一級、第二級毒品，不得非法持有、
    施用，竟於上開觀察、勒戒執行完畢釋放後五年內，基於施
    用第一級毒品海洛因之犯意，於九十九年一月二十日晚間十
    時許（即後述查獲前約一小時，起訴書略載為同日某時許）
    ，在臺北縣三重市○○街友人住處，以將毒品海洛因摻入香
    菸內，並點燃香菸吸食之方式，施用第一級毒品海洛因；另
    基於施用第二級毒品甲基安非他命之犯意，於九十九年一月
    十七日上午十時許，在上址住處（起訴書就施用甲基安非他
    命之時間、地點，略載為同月二十一日為警採尿前回溯九十
    六小時內之某時，在不詳處所），以將毒品甲基安非他命置
    於玻璃球吸食器內，並點火加熱燒烤產生白煙吸聞之方式，
    施用第二級毒品甲基安非他命。嗣於九十九年一月二十日晚
    間十一時四十分許，在臺北縣三重市○○街一六六巷六號住
    處為警查獲，並經警採集甲○之採尿，送驗結果呈毒品海洛
    因代謝物嗎啡及甲基安非他命陽性反應而查悉上情。
二、案經臺北市政府警察局移送臺灣板橋地方法院檢察署檢察官
    偵查起訴。
    理  由
一、訊據被告甲○對於上揭時地，施用第一級毒品海洛因、第二
    級毒品甲基安非他命之事實，於本院審理中坦承不諱。又被
    告為警查獲所採集之尿液經送鑑定，亦呈海洛因代謝物嗎啡
    、甲基安非他命陽性反應，有臺灣尖端先進生技醫藥股份有
    限公司九十九年二月三日（尿液檢體編號○三○二八一號）
    濫用藥物檢驗報告、臺北市政府警察局偵辦毒品案件尿液檢
    體委驗單在卷可稽。復查被告於九十五年間因施用第二級毒
    品案件，經臺灣士林地方法院裁定送觀察、勒戒後，認無繼
    續施用毒品之傾向，於九十五年九月二十二日執行完畢釋放
    出所，並由臺灣士林地方法院檢察署檢察官以九十五年度毒
    偵字第八三四號為不起訴處分確定，有臺灣高等法院被告前
    案紀錄表、臺灣士林地方法院檢察署檢察官九十五年度毒偵
    字第八三四號不起訴書電腦列印本附卷足憑，是被告係觀察
    、勒戒執行完畢釋放後五年內，再犯本案施用第一級、第二
    級毒品罪，依毒品危害防制條例第二十三條第二項規定，應
    依法追訴處罰。本案事證明確，被告犯行堪以認定，應依法
    論科。
二、按海洛因、甲基安非他命分別係毒品危害防制條例第二條第
    二項第一款、第二款所明定之第一級、第二級毒品，不得非
    法持有、施用。核被告所為，係犯毒品危害防制條例第十條
    第一項施用第一級毒品罪、同條第二項施用第二級毒品罪；
    又被告上開施用第一級毒品海洛因前持有海洛因、施用第二
    級毒品甲基安非他命前持有甲基安非他命之低度行為，應分
    別為施用海洛因、甲基安非他命之高度行為所吸收，均不另
    論罪。被告上開所犯施用施用第一級毒品罪、第二級毒品二
    罪，犯意個別，行為互殊，應予分論併罰。查被告於九十三
    年間因竊盜案件，經臺灣士林地方法院以九十三年度簡上字
    第九四號判處有期徒刑六月確定，於九十四年七月二十五日
    易科罰金執行完畢，並於九十四年間因竊盜案件，經本院九
    十四年度易字第二五一號判處有期徒刑六月確定，於九十五
    年十一月二十五日縮刑期滿執行完畢，有臺灣高等法院被告
    前案紀錄表在卷可按，其於有期徒刑執行完畢後五年內，故
    意再犯上開有期徒刑以上之罪，均為累犯，應依刑法第四十
    七條第一項規定加重其刑。爰審酌被告前經觀察、勒戒之執
    行，仍無法戒絕施用毒品之惡習，顯見其自制力薄弱，兼衡
    被告施用毒品戕害一己之身心健康，所生之危害，及其犯罪
    之動機、目的、手段、智識程度，暨犯後坦承犯行之態度等
    一切情狀，分別量處如主文所示之刑，並定其應執行之刑。
據上論斷，應依刑事訴訟法第二百七十三條之一第一項、第二百
九十九條第一項前段，毒品危害防制條例第十條第一項、第二項
，刑法第十一條前段、第四十七條第一項、第五十一條第五款，
判決如主文。
本案經檢察官李巧菱到庭執行職務。
中    華    民    國    99    年    5     月    27    日
                  刑事第九庭  法  官  楊 志 雄
以上正本證明與原本無異。
如不服本判決應於收受判決後十日內向本院提出上訴書狀，並
應敘述具體理由。其未敘述上訴理由者，應於上訴期間屆滿後
二十日內向本院補提理由書（均須按他造當事人之人數附繕本）
「切勿逕送上級法院」。
                              書記官  陳 春 銘
中    華    民    國    99    年    5     月    27    日
附錄本案論罪科刑法條全文：
毒品危害防制條例第十條
施用第一級毒品者，處六月以上五年以下有期徒刑。
施用第二級毒品者，處三年以下有期徒刑。

司法院資訊處製作；財團法人民間司法改革基金會備份。
